【裁判字號】    91,訴,2603
【裁判日期】    920418
【裁判案由】    偽造文書等
【裁判全文】
台灣板橋地方法院刑事判決                        九十一年度訴字第二六０三號
    公  訴  人  台灣板橋地方法院檢察署檢察官
    被      告  甲○○
右列被告因偽造文書等案件，經檢察官提起公訴（九十一年度偵字第一五四０七號）
，本院判決如左：
    主  文
甲○○幫助行使變造私文書，足以生損害於公眾及他人，處有期徒刑月，如易科罰
金，以佰元折算壹日。緩刑貳年。
    事  實
一、甲○○得以預見他人以高價收購身分證與車輛失竊電腦輸入單之目的係為供犯罪
    之用，竟因急需用錢而不顧他人所可能遭受之危險，容任他人藉以遂行犯罪。緣
    於民國（下同）八十八年一月間，基於幫助他人偽造、變造文書之不確定故意，
    在台北縣三峽鎮將其身分證影本及台北縣政府警察局車輛失竊電腦輸入單（下稱
    車輛失竊單）等證件，以新台幣（下同）七萬元之代價，賣予陳天助（音譯）之
    成年男子。嗣陳天助等人於取得前開甲○○之身分證影本及車輛失竊單後，乃將
    該犯罪集團於八十八年間在台北市○○街與新生北路口竊盜所得之ＢＭＷ廠牌車
    輛（車主：辛○○○；車牌號碼為ＤＡ─６０９６）之引擎號碼（ＷＢＡＣＢ４
    １０６０ＦＥ６８６０２）及車身號碼（00000000）之私文書電解，改
    為甲○○所有之車輛之引擎號碼（ＷＢＡＣＢ４１０９０ＦＥ６４３４８）及車
    身號碼（00000000）之私文書，予以變造私文書，足以生損害於監理機
    關對於車籍管理之正確性及汽車製造廠商之信譽與車主辛○○○之利益，並將前
    開車輛之車身顏色由黑色改為藍色。嗣該犯罪集團即利用甲○○之身分證影本及
    車輛失竊單，於八十八年一月二十五日駕駛前開車輛至台北縣政府警察局土城分
    局土城派出所，偽稱甲○○所失竊之車輛已尋獲，而將甲○○失竊車輛之資料註
    銷，足生損害於辛○○○。而該犯罪集團復持甲○○之身分證影本及上開變造引
    擎號碼與車身號碼之汽車利用不知情之乙○○即監理業務代理人，於八十八年三
    月二日持向監理機關重新請領車牌號碼為Ｔ４─５７３９之車牌，使監理機關人
    員將不實之車籍資料輸入監理機關之電腦內，足生損害於監理機關對於車籍管理
    之正確性，並將Ｔ４─５７３９之車牌懸掛於前開車輛。其後該犯罪集團之一員
    壬○○（另案由台灣板橋地方法院檢察署通緝中），乃將前開車輛販售予丙○○
    ，丙○○再賣予己○○，己○○再轉賣予林鼎翔，林鼎翔復轉賣予戊○○，嗣經
    警核對前開車輛之引擎及車身號碼，始查知上情。
二、案經台北縣政府警察局移送台灣台北地方法院檢察署呈請台灣高等法院檢察署核
    轉台灣板橋地方法院檢察署檢察官偵查起訴。
    理  由
一、右揭事實，業據被告甲○○迭於警訊及偵審中供承不諱在卷，並經被害人辛○○○、證人丙○○、己○○、丁○○、戊○○、乙○○、張趭耀及庚○○分別於警
    訊及偵審中指訴、證述屬實，此外復有台北縣警察局車輛失竊電腦輸入單、台北
    縣警察局車輛尋獲受理報案單、台北縣警察局贓物認領保管單、汽車新領牌照登
    記書、ＢＭＷ車商ＤＭＥ電腦查詢單、車輛電解照片四幀、被害人辛○○○指認
    車輛特徵照片六幀、內政部警政署刑事警察局鑑驗通知書等在卷可稽。罪證明確
    ，被告犯行洵堪認定。
二、查車身號碼與引擎號碼，係表示製造工廠及出廠時期之標誌，依刑法第二百二十
    條第一項之規定，以私文書論。本件正犯陳天助等人所為，係犯刑法第二百十六
    條、第二百十條行使偽造私文書罪、同法第二百十四條使公務員登載不實罪及同
    法第三百二十條第一項之竊盜罪。又偽造私文書之低度行為已為行使之高度行為
    所吸收，不另論罪。又上開三罪間，有方法、結果之牽連關係，應從一重以行使
    偽造私文書罪處斷。再本件被告所為，係以幫助陳天助等人犯變造私文書罪之意
    思而交付身分證影本與車輛失竊單供其使用，並未實際參與變造私文書犯行。故
    核被告所為，係犯刑法第三十條、第二百十六條、第二百十條行使變造（公訴人
    誤為偽造）私文書之罪。又被告係幫助犯，依法減輕其刑。爰審酌被告之品行、
    智識程度及被告因貪圖小利竟出售身分證影本與車輛失竊盜單供他人變造引擎號
    、車身號碼私文書之犯行以及被告犯罪後坦承犯行等一切情狀，量處如主文所示
    之刑，並諭知易科罰金之折算標準，用資懲儆。末查；被告前未曾受有期徒刑以
    上刑之宣告，有台灣高等法院被告全國前案紀錄表在卷可徵。被告因一時貪念而
    為本件犯行，且初犯本罪後悔莫及，經此偵審教訓，已足收警惕之效，應無再犯
    之虞，本院認其宣告之刑以暫不執行為適當，爰依法諭知緩刑二年，以勵自新，
    並策來茲。又刑法第四十一條易科罰金之規定，業於九十年一月十日修正公布，
    同年月十二日生效施行，依刑法第二條第一項前段之規定，自應適用對被告較為
    有利之修正後刑法第四十一條第一項前段之規定諭知易科罰金之折算標準，附此
    說明。
據上論斷，應依刑事訴訟法第二百九十九條第一項前段，刑法第二條第一項前段、第
三十條、第二百二十條第一項、第二百十條、第二百十六條、第四十一條第一項前段
、第七十四條第一款，罰金罰鍰提高標準條例第二條，判決如主文。
本案經檢察官壽勤偉到庭執行職務
中    華    民    國    九 十   二    年    四    月    十    八      日
                               台灣板橋地方法院刑事第二庭
                                   法  官  潘  長  生
右正本證明與原本無異。
如不服本判決，應於判決送達後十日內向本院提出上訴狀 (應附繕本) ，上訴於
臺灣高等法院。
                                   書記官  陳  蒼  仁
中    華    民    國    九   十   二    年    四    月      二十二      日
附錄本案論罪科刑法條
刑法第二百十條
偽造、變造私文書，足以生損害於公眾或他人者，處五年以下有期徒刑。
刑法第二百十六條
行使第二百十條至第二百十五條之文書者，依偽造、變造文書或登載不實事項或使登
載不實事項之規定處斷。


司法院資訊處製作；財團法人民間司法改革基金會備份。
